【裁判字號】    98,上訴,4492
【裁判日期】    990225
【裁判案由】    毒品危害防制條例
【裁判全文】
臺灣高等法院刑事判決                98年度上訴字第4492號
上  訴  人
即  被  告  甲○○
選任辯護人  周威君律師
上列上訴人因違反毒品危害防制條例案件，不服臺灣士林地方法
院97年度訴字第844 號，中華民國98年9 月30日第一審判決（起
訴案號：臺灣士林地方法院檢察署97年度偵字第5126號），提起
上訴，本院判決如下：
    主  文
上訴駁回。
    事  實
一、甲○○前因違反毒品危害防制條例等案件，經臺灣士林地方
    法院以91年度訴字第137 號判決判處有期徒刑8 月、6 月，
    應執行有期徒刑1 年確定。後因竊盜案件，經臺灣高等法院
    以92年度上易字第112 號判決判處有期徒刑8 月確定。又因
    竊盜案件，經臺灣臺北地方法院以92年度訴字第1374號判決
    判處有期徒刑1 年8 月確定。上開案件嗣另經臺灣臺北地方
    法院以94年度聲字第725 號裁定定應執行刑為有期徒刑3 年
    4 月確定。甲○○另因公共危險案件，經臺灣板橋地方法院
    以92年度交訴字第97號判決判處有期徒刑8 月確定。又因偽
    造文書案件，經臺灣板橋地方法院以93年度簡字第753 號判
    決判處有期徒刑4 月確定。復因違反毒品危害防制條例案件
    ，經臺灣臺北地方法院以92年度訴字第1540號判決判處有期
    徒刑8 月確定。前開公共危險、偽造文書及臺灣臺北地方法
    院92年度訴字第1540號等案件，再經臺灣臺北地方法院以96
    年度聲字第1658號裁定減刑後，定其應執行刑有期徒刑10月
    確定。前述裁定定應執行刑有期徒刑3 年4 月與有期徒刑10
    月之案件經接續執行結果，於民國96年5 月25日縮短刑期假
    釋出監，於同年9 月18日縮刑期滿假釋未經撤銷而視為執行
    完畢（於本件構成累犯）。詎甲○○仍不知悔改，明知海洛
    因係毒品危害防制條例第2 條第2 項第1 款所定之第一級毒
    品，不得非法持有、販賣，竟意圖營利，利用門號00000000
    00號之行動電話為聯絡工具，於97年3 月2 日下午，與李文
    慶相約在臺北縣淡水鎮○○路187 巷36號8 樓甲○○之住處
    （下稱甲○○住處）樓下，以新臺幣（下同）2,500 元之代
    價，販賣8 分之1 錢重量之海洛因1 包予李文慶。嗣因李文
    慶與甲○○另共同涉犯強盜案件，為警於97年3 月4 日持搜
    索票前往李文慶住處執行搜索，查悉李文慶施用毒品，經李
    文慶供出毒品來源，始循線查知上情。
二、案經臺北市政府警察局中山分局報請臺灣士林地方法院檢察
    署檢察官偵查起訴。
    理  由
壹、證據能力：
一、按被告以外之人於審判外之言詞或書面陳述，除法律有規定
    者外，不得作為證據；又被告以外之人於審判外之陳述，雖
    不符合刑事訴訟法第159 條之1 至第159 條之4 之規定，但
    經當事人於審判程序同意作為證據，法院審酌該言詞陳述或
    書面陳述作成時之情況，認為適當者，亦得為證據。當事人
    、代理人或辯護人於法院調查證據時，知有第159 條第1 項
    不得為證據之情形，而未於言詞辯論終結前聲明異議者，視
    為有前項之同意，刑事訴訟法第159 條第1 項及第159 條之
    5 分別定有明文。查本判決下列所引用各該被告以外之人於
    審判外之陳述（包含書面陳述，例如濫用藥物檢驗報告），
    雖均屬傳聞證據，惟除證人李文慶、黃子恆、陳智勇（下稱
    證人李文慶等3 人）警詢及偵查中向檢察官所為之陳述外，
    餘均經當事人及被告之辯護人於本院準備程序及審判期日中
    表示無意見而不予爭執，且迄至言詞辯論終結前亦未再聲明
    異議，本院審酌除證人李文慶等3 人之警詢及偵查中向檢察
    官所為之陳述外，此等證據資料製作時之情況，尚無違法不
    當及證明力明顯過低之瑕疵，亦認為以之作為證據應屬適當
    ，故揆諸前開規定，爰逕依刑事訴訟法第159 條之5 規定，
    認前揭證據資料均例外有證據能力，合先敘明。
二、至於證人李文慶等3 人警詢及偵查中向檢察官所為之陳述部
    分，被告雖爭執此等陳述均為被告以外之人於審判外之陳述
    ，故無證據能力云云。惟按被告以外之人於偵查中向檢察官
    所為之陳述，除顯有不可信之情況者外，得為證據；又被告
    以外之人於檢察事務官、司法警察官或司法警察調查中所為
    之陳述，與審判中不符時，其先前之陳述具有較可信之特別
    情況，且為證明犯罪事實存否所必要者，得為證據，刑事訴
    訟法第159 條之1 第2 項、第159 條之2 分別定有明文。上
    開所謂「顯有不可信性」、「特別可信性」之情況，係指由
    陳述者之外部客觀情況觀察其是否出於真意陳述、有無違法
    取其證述等情事，並非對其陳述內容之證明力如何加以論斷
    ，二者之層次有別，不容混淆。查證人李文慶等3 人警詢及
    偵查中向檢察官所為之陳述，雖均屬審判外之陳述，然其中
    證人於偵查中向檢察官而為陳述部分，已經具結擔保其據實
    陳述，且被告或辯護人均未主張該等陳述有任何違反證人意
    願而為陳述之情形，自應認有證據能力。另證人李文慶等3
    人於警察調查中所為陳述部分：
  (一)本件證人黃子恆、陳智勇於警詢中所為之陳述，經核與審判
    中所為陳述大致相符，該證詞與審判中之證述在證據能力有
    無之判斷應屬相同，無庸審究在外部客觀情形下是否有較可
    信之特別情況，均應認有證據能力。
  (二)證人李文慶於警詢中所為陳述，經核與審判中所證述固然不
    符，證人李文慶尚指稱：彼在警詢中曾遭員警以煙灰缸砸頭
    、以腳踹，要彼咬死被告，誣陷毒品是向被告所買，因彼毒
    癮戒斷作用難過，遂要求員警快讓彼在筆錄上簽名云云。然
    查：
    1.證人李文慶於97年3 月4 日警詢錄音經原審當庭勘驗結果
      ，顯示：警員先行人別詢問，復行告知刑事訴訟法第95條
      之緘默權、選任辯護人等權利，再為詢問；筆錄製作過程
      均採一問一答形式，問答外停滯時間，證人李文慶更當庭
      向原審陳明乃員警在打字；李文慶在警詢中是自己主動供
      出被告所用行動電話門號0000000000號；錄音過程中，聽
      聞警方提供照片予證人李文慶指認，彼立即由其中認出被
      告，且對警方所詢施用毒品之來源時，立刻回答是向被告
      購買，彼答詢過程咬字清晰，表達能力完整，並在問題後
      即刻回答，由此問答過程可知彼神智清楚，並無所謂毒品
      戒斷現象，且錄音過程中也未聽聞任何肢體衝突或警方持
      硬物敲打證人，證人呻吟等聲響，警方更未要求證人誣陷
      （咬死）被告，證人也未因毒品戒斷作用，出言要求警方
      盡快讓彼在筆錄上簽名，以求休息等情明確，有原審勘驗
      筆錄存卷可按（見原審卷第214-215 頁）。可認證人李文
      慶97年3 月4 日之警詢陳述，乃出於彼任意所為，並無任
      何強暴、脅迫、利誘、詐欺、疲勞訊問、違法羈押或其他
      不正之方法使彼陳述之情無誤。
    2.證人李文慶係於97年3 月4 日上午10時許，因涉嫌強盜案
      件遭警方持搜索票前往李文慶住處搜索，李文慶並在當日
      下午4 至6 時許接受警詢，其時被告尚未拘提到案，因李
      文慶警詢中指稱被告亦有涉案，才經警方前往被告住處實
      施緊急拘提，被告迄同日晚間8 時55分許才被拘提到案並
      接受警詢等情，此參卷附證人李文慶受搜索之搜索票、搜
      索筆錄、97年3 月4 日下午4 至6 時許之警詢筆錄、被告
      同日晚間8 時55分許至9 時10分之警詢筆錄、檢察官在被
      告遭緊急拘提後所簽發之拘票、臺北市政府警察局中山分
      局刑事案件97年3 月4 日北市警中分刑字第09730440600
      號移送書等即可得知（見偵查卷第38-60 、85-87 、105-
      108 頁）。從而，被告於證人李文慶受警詢時，既尚未察
      覺犯行已遭檢警偵查，渠預先勾串證人李文慶之風險，原
      較李文慶在原審審理中證述時，被告已明確知悉渠涉販毒
      犯嫌正經司法機關調查審理中，為求卸責而勾串證人之風
      險為低，且證人李文慶在受警詢前，更經警告知得保持緘
      默，不需違背自己意思陳述、得請求調查有利證據等權利
      ，有經證人簽名之權利告知事項2 份存卷為憑（見偵卷第
      38、54頁），彼陳述時，又無任何違法或不當取供之情事
      ，已如前述，均可徵證人李文慶警詢之陳述有特別可信之
      基礎，而彼所述被告販毒之情節，又為證明被告犯罪事實
      存否所必要，自不能排除彼警詢中證言之證據能力。
貳、實體方面：
一、認定犯罪事實所憑之證據及理由：
    訊據被告甲○○矢口否認販賣毒品海洛因之犯行，辯稱：渠
    在97年3 月2 日當天下午只接過友人黃子恆用李文慶行動電
    話打來，說要來住處借槍，但渠當時送女友至新莊市上班，
    告知人不在家，就未與其碰面，並未販賣毒品給李文慶云云
    。惟查：
  (一)黃子恆於97年3 月2 日下午，有開車載送李文慶至被告位於
    臺北縣淡水鎮○○路187 巷36號8 樓樓下，即臺北縣淡水鎮
    竹圍里附近，由李文慶以2,500 元代價向被告買8 分之1 錢
    的毒品海洛因；當時黃子恆駕車到被告住處樓下，李文慶以
    其行動電話撥打被告使用之門號0000000000號行動電話聯繫
    後，被告便下樓將8 分之1 錢的毒品海洛因1 包交給李文慶
    ，李文慶則將買毒錢交給被告等情，業經證人黃子恆於偵查
    中結證明確（見偵查卷第177-179 頁）。其再於原審審理時
    ，亦證稱：97年3 月2 日當天開車載李文慶是自臺北縣三重
    市到淡水被告住處樓下，李文慶有打電話給被告，用2500元
    買8 分之1 錢的海洛因，李文慶在車上並對黃子恆稱有拿到
    毒品等語甚明（見原審卷第200-205 頁），核與證人李文慶
    於警詢中證稱：彼於97年3 月4 日為警查獲前，最後一次施
    用毒品是在同年月3 日晚間9 時許，施用毒品海洛因，所用
    毒品是同年月2 日下午在被告家樓下，以2,500 元向被告購
    得等情相符（見偵查卷第45 -46頁）。且證人李文慶於偵查
    及原審審理時，均不否認確曾由黃子恆開車載到臺北縣淡水
    鎮竹圍里附近，由彼出資2,500 元，買到8 分之1 錢的毒品
    ，彼於3 月3 日晚間9 時就在家中注射施用等事實（見偵查
    卷第181 頁，原審卷第137-139 、143 頁），核與證人黃子
    恆所述亦相吻合。
  (二)本院細繹被告、李文慶、黃子恆所承各自使用之門號000000
    0000號、0000000000號、0000000000號等行動電話通聯記錄
    （見卷外通聯記錄冊），發現：李文慶使用之0000000000號
    行動電話於97年3 月2 日下午2 時21、37、42、49分許，均
    撥打被告使用之門號0000000000號行動電話，且李文慶行動
    電話發話訊號接收基地臺由下午2 時21分許在臺北縣三重市
    ○○街205 號7 樓頂，至同日時37分許經臺北縣八里鎮○○
    村○○路○ 段96號3 樓樓頂，迄同日時42分許已經到達臺北
    縣淡水鎮○○里○○鄰○○路24號13樓樓頂平臺，而被告受話
    訊號接收基地臺在同日時下午2 時21、37、42分許，則均在
    臺北縣淡水鎮○○里○○鄰○○路24號13樓樓頂平臺，另黃子
    恆在當日中午12時9 分、1 時55分、2 時3 分許，亦均有以
    門號0000000000號之行動電話撥打被告所用上開行動電話門
    號，其時被告受話訊號接收基地臺同在臺北縣淡水鎮竹圍里
    上址等情，經核與證人黃子恆、李文慶前揭所述由臺北縣三
    重市駕車出發，至臺北縣淡水鎮竹圍里被告住處樓下聯繫買
    毒之情節亦均相符。
  (三)又證人李文慶於97年3 月4 日為警查獲時所採集之尿液，經
    送臺灣尖端先進生技醫藥股份有限公司以氣象層析質譜儀法
    鑑驗結果，確呈嗎啡類陽性反應，有該公司97年3 月14日尿
    液檢體編號033741號之濫用藥物檢驗報告及臺北市政府警察
    局偵辦毒品案件尿液檢體委鑑單等在卷可稽（見偵查卷第65
    -67 頁），而按海洛因係由嗎啡經化學合成之半人工合成品
    ，其藥（毒）性倍於嗎啡，其施打或吸食後經人體代謝作用
    而分解成藥（毒）性較低之嗎啡，而於尿液中被檢測出，故
    吸食或施打海洛因或嗎啡在尿液中均以嗎啡型態被檢驗出；
    且初次吸食或施打煙毒及麻醉藥品者，經人體代謝作用後，
    於8 小時之內即有約百分之80之量排出，24小時之後續有約
    剩餘量之百分之90再排出，72小時之後仍有殘餘微量排出，
    吸食或施打者個人體質不同，其排出時間亦會有所差異，尤
    其成癮者（抗藥性強）其於吸食後120 小時內所採之尿液，
    配合較具公信力之儀器（如氣相質譜儀），仍有可能被檢測
    出，有憲兵司令部80年3 月25日鑑驗字第0999號函足參，
    亦可佐明證人李文慶警詢中自承於97年3 月2 日向被告買毒
    品海洛因後，翌日即在家中施用之事實。
  (四)至於證人李文慶於偵查及原審審理時雖改稱：98年3 月3 日
    施用的毒品是前一、兩天，由黃子恆駕車載彼到淡水，黃子
    恆借彼門號0000000000號的行動電話去聯絡，彼出資交給黃
    子恆下車去向綽號「志龍」的人買毒品的，彼當時根本不認
    識被告，從未打電話給被告云云。然查：
    1.證人黃子恆於原審審理時，明白否認曾借用李文慶之行動
      電話與被告聯繫，並稱聯絡被告用自己之行動電話即可，
      從無需向李文慶索借電話使用（見原審卷98年3 月23日審
      判筆錄第8 、14頁）。其亦否認有認識綽號「志龍」之人
      住在淡水，則證人李文慶於偵審中所述，能否憑信，已非
      無疑。
    2.依前揭通聯記錄顯示，李文慶所使用之0000000000號行動
      電話，分別在97年2 月12、16、17、18、19、20、21、22
      、23、27、28、29日、同年3 月1 、2 日等日時，有如附
      表所示與被告之電話通聯，且非僅李文慶使用之電話主動
      撥打給被告，被告尚且致電李文慶使用之門號，倘李文慶
      不識被告，不曾與被告通電，何以如此，又黃子恆在同年
      2 月12、16、17、22、27日、同年3 月1 、2 日也有以自
      己使用之0000000000號或0000000000號等門號，與被告間
      相互電話通聯，且稽核李文慶及黃子恆行動電話訊號接受
      基地臺之位址，在李文慶與被告通話之時間內，或者黃子
      恆於緊接時刻與李文慶同在一地另以自己之行動電話與被
      告通話，或與被告以外之人通電；或者黃子恆於緊接時刻
      ，在與李文慶相隔甚遠之地，另以自己之行動電話與被告
      聯繫（詳如附表備註欄所示），在此時間與地理等物理條
      件下，更足認黃子恆向來係使用自己之行動電話與被告通
      聯，李文慶行動電話與被告間通聯之記錄，絕非係黃子恆
      借用撥打所造成者。尤其黃子恆在李文慶於97年3 月2 日
      下午買毒期間，在下午1 時9 分與2 時3 分許，也有利用
      自己之000000 0000 門號與被告通聯，可見黃子恆當日下
      午自己即攜電話在身，豈需借李文慶之電話使用。
    3.至李文慶於原審將前揭通聯破綻提示訊問時，固改稱：有
      些電話是綽號「煥聲」之人打給被告云云（見原審卷第14
      6 頁）。但被告自承：與綽號「煥聲」之人不熟，只接過
      其次數不多的來電等語（見原審卷第149 頁），參酌如附
      表備註欄所示，黃子恆在時間、地理等物理條件下不可能
      借用李文慶電話打給被告之情形甚繁，此等與被告頻繁之
      通聯，自非綽號「煥聲」借用李文慶電話所為。
    4.況證人即與被告、李文慶、黃子恆一同另犯強盜案之陳智
      勇，在偵查中亦證稱：黃子恆、李文慶與被告很要好等語
      （見偵查卷第184 頁）；證人黃子恆、陳智勇於原審審理
      時復均證述：李文慶與被告早已相識等語明確（見原審卷
      第151-152 、202 、209 頁），被告在原審隔離訊問時，
      也直承97年3 月4 日被拘提前半年左右即認識李文慶等語
      明確（見原審卷第147 頁），益徵證人李文慶於偵審中改
      易之詞，與事實不符。
    5.綜上，李文慶於偵審中改稱：不認識被告，未曾撥電話向
      被告買毒云云，核均與事實不符，難以採信，其翻易之詞
      ，諒係臨訟迴護被告之舉，自難憑此彈劾李文慶警詢證述
      或與電話通聯記錄相合之證人黃子恆證述等對被告販毒事
      實之證明力。
  (五)至證人黃子恆於偵查及原審審理時，固證及：本件被告以25
    00元販賣8 分之1 錢海洛因，係平價轉讓云云。惟查，黃子
    恆已自承其未曾與被告交易毒品，所謂平價轉讓乃聽聞自被
    告所言等語明確（見原審卷第199 、202 頁），故其所述被
    告平價轉讓毒品給李文慶云云，能否採信，已非可疑。況黃
    子恆在審理時也證稱自己所買毒品海洛因都向「何清水」友
    人購買，在97年3 月2 日前1 天就用2,500 元買到8 分之1
    錢的海洛因施用等語甚明（見原審卷第199 、204 頁），足
    見8 分之1 錢海洛因要價2,500 元，在毒品非法交易市場上
    並非毫無利潤可圖之價格。而本件固查無被告實際買入第一
    級毒品海洛因之價格，但一般毒品可任意分裝或增減其分量
    （純度），而每次買賣之價量，亦隨時隨雙方關係之深淺、
    當時之資力、需求程度及對行情之認知等因素，機動調整，
    因之販賣之利得，除經坦承犯行，或帳冊價量均記載明確外
    ，委難察得實情，是縱未確切查得販賣賺取之實際差價，但
    除別有事證，足認係按同一價格轉讓，確無牟利意圖之情形
    外，尚難執此認非法販賣之事證有所不足，致知過坦承者難
    辭重典，飾詞否認者反得逞僥倖，而失情理之平；且毒品之
    價格不低，取得不易，凡為販賣之不法勾當者，苟無利可圖
    ，應無甘冒被查緝法辦重刑之危險，平白無端義務轉讓之理
    ，是本案被告既按海洛因之重量取價為有償交易，以毒品非
    法交易，政府一向查禁森嚴，且重罰不寬貸，倘非有利可圖
    絕無平白甘冒被重罰高度風險之常理，亦足認被告販入海洛
    因之價格必較售出之價格低廉，而有從中賺取買賣差價牟利
    之意圖及事實，應堪認定。
  (六)綜上所述，被告販賣第一級毒品海洛因之事實，事證明確，
    被告所辯，無非飾詞卸責，不足採信，渠犯行堪以認定，應
    依法論科。
二、論罪理由：
    按被告行為後，毒品危害防制條例第4 條第1 項於98年5 月
    20日修正公布，並於同年月22日生效，修正前同條項原規定
    ：「製造、運輸、販賣第一級毒品者，處死刑或無期徒刑；
    處無期徒刑者，得併科新臺幣1 千萬元以下罰金。」。同條
    項修正後，則規定：「製造、運輸、販賣第一級毒品者，處
    死刑或無期徒刑；處無期徒刑者，得併科新臺幣2 千萬元以
    下罰金。」。修正前後犯罪構成要件並未變動，僅新法之得
    併科罰金數額提高，因新法並未較有利於被告，應適用舊法
    之規定。核被告所為，係犯修正前毒品危害防制條例第4 條
    第1 項之販賣第一級毒品罪，被告非法持有海洛因之低度行
    為，已為渠販賣之高度行為所吸收，不復另論。被告前曾受
    如事實欄所載有期徒刑之刑執行完畢，有臺灣高等法院被告
    前案紀錄表附卷可考，其於有期徒刑執行完畢後5 年以內，
    故意再犯本件最重本刑為有期徒刑以上之刑之罪，為累犯，
    應加重其刑，惟其所犯法定本刑為死刑或無期徒刑，依法不
    得加重。查被告所犯如事實欄之販賣第一級毒品之罪所得非
    鉅，販賣之海洛因數量亦寡，犯罪情節尚屬輕微，僅因一時
    貪念，致罹法定刑為死刑或無期徒刑之重典，情輕法重，如
    遽論科以此重典，不免過苛，有失立法之本旨，觀其之犯罪
    情況，依一般之客觀情形，尚堪憫恕，縱量處最低刑，仍嫌
    過重，爰依刑法第59條之規定，酌量減輕其刑。
三、維持原判決及駁回上訴之理由：
  (一)原審以被告所為販賣第一級毒品海洛因之犯行事證明確，因
    此適用修正前毒品危害防制條例第4 條第1 項、第19條第1
    項，刑法第2 條第1 項前段、第11條、第47條第1 項、第59
    條之規定，併審酌被告為牟蠅頭微利，販賣毒品，助長毒品
    流通，令受讓毒品或買受毒品者沉迷於毒癮，無法自拔，輕
    則戕害個人身心，重則導致施用毒品之人因缺錢買毒而引發
    各式犯罪，為多種犯罪之源頭，對國家、社會或個人之傷害
    可謂至深且鉅，復考量被告矯詞卸責，顯無悔意，犯後態度
    不佳，兼衡被告以行動電話聯繫交易毒品之犯罪手段、販賣
    毒品之數量僅有8 分之1 錢、次數僅有1 次、所得款項共僅
    2,500 元暨其素行、生活狀況等一切情狀，量處有期徒刑16
    年。且原審再就沒收部分說明如下：按犯毒品危害防制條例
    第4 條至第9 條之罪者，其供犯罪所用或因犯罪所得之財物
    ，均沒收之，如全部或一部不能沒收時，追徵其價額或以其
    財產抵償之，毒品危害防制條例第19條第1 項定有明文，且
    此條項關於供犯罪所用或因犯罪所得之財物均沒收之規定，
    因無「不問屬於犯人與否均沒收」之特別規定，故仍有刑法
    第38條第1 項第2 、3 款、第3 項前段之適用，即供犯罪所
    用或因犯罪所得之財物，以屬於犯人所有者為限，始得依毒
    品危害防制條例第19條第1 項規定沒收。該條所稱「追徵其
    價額」者，必限於所沒收之物為金錢以外之其他財物而無法
    沒收時，始應追徵其價額，使其繳納與原物相當之價額，如
    所得財物為金錢而無法沒收時，應以其財產抵償之，而不發
    生追徵價額之問題。查被告販賣毒品所用之門號0000000000
    號行動電話（含SIM 卡）1 支，為被告供聯絡販賣毒品所用
    ，且為被告所有，業據被告供承明確，自應依毒品危害防制
    條例第19條第1 項規定，併予宣告沒收，上開行動電話（含
    SIM 卡）固未扣案，惟不能證明已滅失，是應依同條項後段
    諭知追徵其價額；另被告販賣毒品罪所得金錢2,500 元，雖
    未據扣案，仍應於上開販賣毒品犯行中，併依上開規定宣告
    沒收，且如全部或一部不能沒收時，以其財產抵償之等情。
    經核原審認事用法均無違誤，量刑亦屬妥適。
  (二)被告上訴仍執前詞，空言否認犯行。惟被告確有為本件販賣
    第一級毒品海洛因之犯行，業經本院於前開理由予以指駁說
    明，故被告之上訴為無理由，應予駁回。
據上論斷，應依刑事訴訟法第368 條，判決如主文。
本案經檢察官郭棋湧到庭執行職務。
中    華    民    國    99    年    2     月    25    日
                  刑事第二十庭審判長法  官  楊貴雄
                                    法  官  林銓正
                                    法  官  許必奇
以上正本證明與原本無異。
如不服本判決，應於收受送達後10日內向本院提出上訴書狀，其
未敘述上訴之理由者並得於提起上訴後10日內向本院補提理由書
（均須按他造當事人之人數附繕本）「切勿逕送上級法院」。
                                    書記官  廖素花
中    華    民    國    99    年    2     月    25    日
附錄：本案論罪科刑法條全文：
修正前毒品危害防制條例第4條第1項：
「製造、運輸、販賣第一級毒品者，處死刑或無期徒刑；處無期
徒刑者，得併科新臺幣壹仟萬元以下罰金。」

司法院資訊處製作；財團法人民間司法改革基金會備份。
